【裁判字號】    99,簡上,109
【裁判日期】    990526
【裁判案由】    傷害
【裁判全文】
臺灣高雄地方法院刑事判決             99年度簡上字第109號
上  訴  人  臺灣高雄地方法院檢察署檢察官
上  訴  人
即  被  告  乙○○
被      告  丙○○
上列上訴人因被告傷害案件，不服本院簡易庭98年度審簡字第46
86號中華民國99年3 月5 日第一審簡易判決（聲請簡易判決處刑
案號：98年度調偵字第836 、926 號），提起上訴，及移送併辦
（98年度偵字第23147 號），本院管轄之第二審合議庭判決如下
：
    主      文
上訴均駁回。
乙○○、丙○○均緩刑貳年。
    事實及理由
一、按被告以外之人於審判外之陳述，雖不符刑事訴訟法第159
    條之1 至第159 條之4 之規定，而經當事人於審判程序同意
    作為證據，法院審酌該言詞陳述或書面陳述作成時之情況，
    認為適當者，亦得為證據，刑事訴訟法第159 條之5 第1 項
    定有明文。本件如後所引證據，經檢察官及上訴人即被告乙
    ○○、被告丙○○於準備程序中對各該證據之證據能力均同
    意有證據能力（見本院簡上卷第35頁），且迄至本院言詞辯
    論終結前，未就上開證據之證據能力聲明異議，復查無依法
    應排除其證據能力之情形，本院審酌上開證據之形式及取得
    之過程並無瑕疵、與待證事實具有關連性等情況，認為適當
    ，揆諸前揭規定，認各該證據俱有證據能力，均得為本案之
    證據。
二、檢察官聲請簡易判決處刑之犯罪事實，業據被告2 人於本院
    審理中坦承不諱，本案經本院審理結果，認第一審簡易判決
    之認事、用法及量刑均無不當，應予維持，除證據部分補充
    ：「被告2 人於本院審理時之自白」外，餘均引用第一審簡
    易判決處刑書記載之事實、證據及理由（詳如附件）。
三、檢察官依告訴人乙○○請求，上訴意旨謂：原審量處被告丙
    ○○刑度過輕，有輕重失衡等語。被告乙○○上訴意旨謂：
    原審量刑過重，請求從輕量刑等語。惟按量刑輕重，係屬事
    實審法院得依職權自由裁量之事項，苟已斟酌刑法第57條各
    款所列情狀而未逾越法定刑度，不得遽指為違法；又在同一
    犯罪事實與情節，如別無其他加重或減輕之原因，下級審量
    定之刑，亦無過重或失輕之不當情形，則上級審法院對下級
    審法院之職權行使，原則上應予尊重，此有最高法院72年台
    上字第6696號、75年台上字第7033號判例意旨可資參照。查
    本件原審以本案事證明確，並審酌被告2 人不思循理性和平
    之方式化解紛爭，因細故互相徒手毆打，致使被告兼告訴人
    丙○○受有顏面撕裂傷、急性及亞急性虹膜睫狀體炎、結膜
    出血及角膜之表淺損傷之傷害，被告兼告訴人乙○○受有左
    手指挫傷之傷害，兼衡被告2 人犯罪之手段、動機、目的、
    從事之職業、家庭經濟狀況等一切情狀，依刑事訴訟法第44
    9 條第1 項前段、第3 項，刑法第277 條第1 項、第41條第
    1 項前段，刑法施行法第1 條之1 ，逕以簡易判決，判處被
    告乙○○拘役40日，判處丙○○拘役30日，並均諭知以新臺
    幣（下同）1,000 元折算1 日之易科罰金折算標準，核其認
    事用法，均無不當，量刑亦稱妥適，尚難認有量刑明顯失輕
    之不當情形，檢察官及被告乙○○上訴意旨，均無理由，併
    予駁回。末查被告2 人並無刑事犯罪前科，有臺灣高等法院
    被告前案紀錄表在卷可憑，係因一時衝動而觸犯刑罰，犯後
    均表示悔悟，已達成和解，互相表示不再追究對方任何民、
    刑事責任等情，此有本院準備程序筆錄1 份附卷可稽（見本
    院簡上卷第33、35頁），茲本院審酌上情，信其等經此偵審
    程序及刑之宣告後，應知警惕而無再犯之虞，認以暫不執行
    其等之刑為適當，爰依刑法第74條第1 項第1 款之規定，併
    予宣告緩刑2 年，以啟自新。
四、末按第二審判決書，得引用第一審判決書所記載之事實、證
    據及理由，對案情重要事項第一審未予論述，或於第二審提
    出有利於被告之證據或辯解不予採納者，應補充記載其理由
    ，刑事訴訟法第373 條定有明文，併此敘明。
據上論斷，應依刑事訴訟法第455 條之1 第1 項、第3 項、第36
4 條、第368 條、第373 條，刑法第74條第1 項第1 款，判決如
主文。
本案經檢察官甲○○到庭執行職務。
中    華    民    國    99    年    5     月    26    日
                  刑事第十四庭  審判長 法  官  陳銘珠
                                       法  官  張凱鑫
                                       法  官  李俊霖
以上正本證明與原本無異。
不得上訴。
中    華    民    國    99    年    5     月    26    日
                                       書記官  武凱葳
附錄本判決論罪之法條：
刑法第277條第1項
傷害人之身體或健康者，處3 年以下有期徒刑、拘役或1 千元以
下罰金。
附件：
本院98年度審簡字第4686號刑事簡易判決書1份

司法院資訊處製作；財團法人民間司法改革基金會備份。
